---
title: "lab10"
author: "Khudoyarova Anastasia"
date: "12/29/2020"
output: html_document
---

```{r setup, include=FALSE}
knitr::opts_chunk$set(echo = TRUE)
```

# Загрузка

```{r}
df <- read.table("jj.dat",
           header=FALSE, col.names = c('EPS'))
df <- cbind(date = rownames(df), df)
rownames(df) <- NULL
head(df)
```

```{r, echo=FALSE}
library('ggplot2')
library('forecast')
```

## a. After obtaining a copy of the dataset, plot the quarterly EPS vs. time.  Describe any patterns that you observe.
Тут мы видим рост, причем рост идет по экспоненте. Данные не могут называться стационарными
```{r}
ggplot(data = df, aes(x=as.numeric(date), y=EPS)) + geom_point() +
  geom_smooth(method = "loess", formula = y ~ x)

df$times <- ts(df$EPS, start=1960, frequency=4)
plot(df$times, xlab = "Time", ylab = "EPS")
```


## b. In order to perform an ARIMA model, the time series will need to be transformed to remove any trend.  Plot the difference of xt and xt-1, for all t > 0.  
Удаление тренда временного ряда необходимо для того, чтобы убрать все периодические зависимости от времени. Так же получаем взаимосвязи между элементами становятся менее структурированными. Это называется дифференцирование, и позволяет стабилизировать среднее значение временного ряда. Для удаления тренда необходимо взять разность между текущим значением и предыдущим наблюдениями.
Инвертирование процесса требуется, когда прогноз должен быть преобразован обратно в исходный масштаб.
Взятие разницы между последовательным наблюдениями - lag разница. 
```{r}
difference <- append(c(0), diff(df$EPS))
ggplot(df, aes(x=as.numeric(date), y=difference)) + 
  geom_point() +
  geom_smooth(method = "loess", formula = y ~ x)

plot(diff(df$times), xlab = "Time",
ylab = "EPS - diff")
```

Has this difference adequately detrended the series?  Нет
Does the variability of the EPS appear constant over time?  Why does the constant variance matter? не константа постоянно

## c. Plot the log10 of the quarterly EPS vs. time and plot the difference of log10(xt ) and log10(xt-1) for all t > 0.  Has this adequately detrended the series?  Has the variability of the differenced log10(EPS) become more constant?  
Тут мы видим разброс стал не таким сильным. Данные стали более нормализованными
```{r}
df$EPS_log10 <- log10(df$EPS)

ggplot(df, aes(x=as.numeric(date), y=EPS_log10)) + 
  geom_point() +
  geom_smooth(method = "loess", formula = y ~ x)

log_difference <- append(c(0), diff(df$EPS_log10))

ggplot(df, aes(x=as.numeric(date), y=log_difference)) + 
  geom_point() +
  geom_smooth(method = "loess", formula = y ~ x)

plot(diff(log10(df$times)), xlab = "Time",
ylab = "EPS - log")
```

Has this adequately detrended the series? Да, потому что стал сильнее разброс
Has the variability of the differenced log10(EPS) become more constant? Да (сранительно предыдущего шага)

## d. Treating the differenced log10 of the EPS series as a stationary series, plot the ACF and PACF of this series.  What possible ARIMA models would you consider and why? 
Строить лучше по логарифмированным, то есть масштибированным данным, потому что там удалена периодическая зависимость.

мы видим повтор данных на ACF. отсюда можно сделать вывод что максимум для AR будет 4 то есть отображенная часть (1 2 3) а для MA - 0
То есть модели возможные:
(3,0,2)4
(2,0,0)4
(1,0,0)4

```{r}
acf(diff(log10(df$times))) 
pacf(diff(log10(df$times)))
```


## e. Run the proposed ARIMA models from part d and compare the results.  Identify an appropriate model.  Justify your choice.

Таким образом строим с использованием ARIMA:


```{r}
arima_1 <- Arima(log10(df$times), order=c(1,0,0))
arima_1
```

```{r}
arima_1 <- Arima(log10(df$times), order=c(2,0,0))
arima_1
```

```{r}
arima_1 <- Arima(log10(df$times), order=c(3,0,2))
arima_1
```

Таким образом с наименьшим AIC оказался вариант (3,0,2), но наименьшую ошибку имеет первый вариант - (1,0,0)


#4.9

Логарифм иногда может исказить данные. в таком случае применяют транформацию по проще - находят разницу между данными по сезонности

#4.10

Для одинаковых данных variance будет равен 1

#4.11 AR(p), p=1,2,3,4

Возьмем коэффициенты от уравнения 0.78, -0.45, 0.1, -0.33 и запустим моделирование на 10000

```{r}
ts.sim_AR4 <- arima.sim(n = 10000, list(ar = c(0.78, -0.45, 0.1, -0.33)))
ggtsdisplay(ts.sim_AR4)
```

ACF похожа на синусоиду и мы явно видим тут повторения. Пик - 4

```{r}
ts.sim_AR3 <- arima.sim(n = 10000, list(ar = c(0.78, -0.45, 0.1)))
ggtsdisplay(ts.sim_AR3)
```

Пик тройка

Тут уже остаются выбросы

```{r}
ts.sim_AR2 <- arima.sim(n = 10000, list(ar = c(0.78, -0.45)))
ggtsdisplay(ts.sim_AR2)
```

Пик - 2


```{r}
ts.sim_AR1 <- arima.sim(n = 10000, list(ar = c(0.78)))
ggtsdisplay(ts.sim_AR1)
```

И наконец последнее - показывает нам плавный спуск - пик 1

#4.12 MA(q) q=1,2,3,4

Возьмем коэффициенты 1.78, -1.45, 1.1, -1.33

```{r}
sim_MA4 <- arima.sim(n = 10000, list( ma = c(1.78, -1.45, 1.1, -1.33)))
ggtsdisplay(sim_MA4)
```

Отчетливо видны пики на ACF и PACF

```{r}
sim_MA3 <- arima.sim(n = 10000, list( ma = c(1.78, -1.45, 1.1)))
ggtsdisplay(sim_MA3)
```

Так же видим пик на 3 позиции

```{r}
sim_MA2 <- arima.sim(n = 10000, list( ma = c(1.78, -1.45)))
ggtsdisplay(sim_MA2)
```
Пик на второй

```{r}
sim_MA1 <- arima.sim(n = 10000, list( ma = c(1.78)))
ggtsdisplay(sim_MA1)
```
И единица









